【裁判字號】    97,交聲,2820
【裁判日期】    971212
【裁判案由】    違反道路交通管理處罰條例聲明異議
【裁判全文】
臺灣臺北地方法院交通事件裁定      97年度交聲字第2820號
原處分機關  交通部公路總局臺北區監理所
異議人即    甲○○
受處分人
                      樓
上列異議人因違反道路交通管理處罰條例事件，對於臺北市交通
事件裁決所於中華民國97年9月18日所為之北監自裁字裁40－A00
WCE719號處分聲明異議，本院裁定如下：
    主  文
異議駁回。
    理  由
一、原處分意旨略以：受處分人於民國97年7月30日18時24分許
    ，駕駛車牌號碼：DR－0523號自小客車，行經臺北市市○○
    道○段274號前，因使用手持式行動電話通話之違規行為，為
    警攔停後填單舉發，原處分機關乃依道路交通管理處罰條例
    第31條之1第1項之規定，裁處受處分人罰鍰新臺幣（下同）
    3,000元。
二、聲明異議意旨略以：當時異議人於員警舉發時，曾當場告知
    員警並未使用行動電話進行通話，但員警不予理會，並告知
    ：「我看到就算，你先簽名，要申訴，留電話自己再去申訴
    」等語。異議人當下於舉發單上留下個人行動電話號碼0000
    000000，且依該行動電話97年7月30日之通聯記錄，當時確
    實無通話，為此聲明異議及請求撤銷原處分云云。
三、按汽車駕駛人於行駛道路時，使用手持式行動電話進行撥接
    或通話者，處新臺幣3,000元罰鍰，道路交通管理處罰條例
    第31條之1第1項定有明文。經查：
(一)、異議人於上揭時間，駕車行經前述路段，並為警察當場攔停
    之事實，為異議人所不爭執，並經舉發員警鄭家延到庭證述
    詳細，足信為真實。異議人雖另辯稱：當時未使用行動電話
    云云。但查，依證人鄭家延於本院訊問時證稱：當時他騎機
    車，在市○○道西往東路上，還沒過復興南路，發現駕駛人
    手持行動電話放在耳朵旁邊，他先從右邊看到，再從左邊確
    認之後攔停舉發。當時應該沒下雨，否則無法使用掌上型電
    腦開罰單，誤判機會很小等語（詳本院卷第29頁背面）。本
    件違規路段，係在臺北市市○○道靠近復興南路之市○路段
    ，照明情況應屬良好，有該路段電子地圖附卷可參。且當天
    為無雨量或0（即未降雨）亦有中央氣象局網站之97年臺北
    氣象站（臺北地區）逐日雨量資料在卷可稽。而舉發員警並
    經2次確認異議人將行動電話放在耳邊通話，始攔停舉發，
    衡情應無誤認之可能。況證人鄭家延當時為依法值勤之警員
    ，復與異議人並不認識，亦無任何仇隙，舉發前後亦未發生
    爭執，故衡諸常情，證人應無於當時無端舉發，再於事後到
    庭設詞誣陷異議人，而致己身陷於偽證重罪危險之理。是證
    人所為之前揭證言，與事證相符，堪予採信。
(二)、又異議人雖提出行動電話號碼0000000000之97年7月30日之
    通聯記錄，證明該電話於員警舉發當時確無連話。但該電話
    是否為異議人當時使用之行動電話已有疑問? 而該電話之申
    請人為王毓連，啟用日為西元2000年6月19日，帳單地址為
    臺北縣新店市○○路15號2樓，有遠傳電信股份有限公司回
    函及所附申請人資料在卷可稽（本院卷第26頁）。異議人固
    稱：申請人是其媽媽，但都是他在使用，已使用10幾年云云
    （本院卷第30頁）。惟前述行動電話之帳單地址，並非異議
    人之住、居所，且該電話亦僅啟用約8年，與異議人前述陳
    述顯不符合。是異議人此部分抗辯，亦難採信。
(三)、綜上，異議人於前開時、地，駕駛自用小客車行駛於道路時
    ，有使用手持式行動電話通話之違規行為，應足認定。
四、原處分機關以異議人駕駛車輛行駛於道路時有駕駛人使用手
    持式行動電話通話之違規行為，而依道路交通管理處罰條例
    第31條之1第1項，對異議人裁處3,000元罰鍰，於法並無不
    合。異議人執前詞而聲明異議，指摘原處分不當，非有理由
    ，應予駁回。
據上論斷，應依道路交通管理處罰條例第87條第2 項、道路交通
案件處理辦法第19條，裁定如主文。
中    華    民    國    97    年    12    月    12    日
                  臺灣臺北地方法院交通法庭法  官  蔡坤湖
上正本證明與原本無異。
如不服本裁定，應於裁定送達後5日內向本院提出抗告狀。
                                          書記官  周小玲
中    華    民    國    97    年    12    月    18    日


司法院資訊處製作；財團法人民間司法改革基金會備份。
